臺灣高雄地方法院刑事判決　　　　　　　 94年度訴字第479號
公　訴　人　臺灣高雄地方法院檢察署檢察官
被　　　告　甲○○　男　27歲.
右列被告因違反毒品危害防制條例案件，經檢察官提起公訴（93
年度毒偵字第6929號、7172號），嗣因被告就被訴事實為有罪之
陳述，經告知簡式審判程序意旨，並聽取公訴人及被告之意見後
，本院合議庭裁定由受命法官獨任進行簡式審判程序審理，判決
如左：
    主  文
甲○○連續施用第一級毒品，處有期徒刑陸月，如易科罰金，以
佰元折算壹日。扣案之海洛因壹包（含包裝袋，驗後淨重零點
零柒公克、空包裝重零點壹玖公克）沒收銷燬之。
    事  實
一、甲○○前因施用毒品案件，經本院以89年度毒聲字第5360號
    裁定送觀察、勒戒後，認無繼續施用毒品之傾向，於89年 9
    月 1日執行完畢釋放，由臺灣高雄地方法院檢察署檢察官於
    89年8月28日，以89年毒偵緝字第398號為不起訴處分確定。
    又再因施用毒品案件，經本院以90年度毒聲字第5054號裁定
    送觀察、勒戒後，認無繼續施用毒品之傾向，於90年10月16
    日執行完畢釋放，並由臺灣高雄地方法院檢察署檢察官於90
    年10月15日，以90年度毒偵字第3322號為不起訴處分確定。
    又被告前因過失致死案件，經本院於92年 1月30日，以91年
    度交易字第六六號判決處有期有徒4月，緩刑3年確定，於緩
    刑付保護管束期間，猶不知悔改，於上開觀察、勒戒執行完
    畢釋放後之 5年內，竟基於施用第一級毒品海洛因之概括犯
    意，自93年8月間某日起至93年11月22日下午3時許止，連續
    在高雄縣彌陀鄉某公園等處，以針筒注射方式，施用第一級
    毒品海洛因多次，為警分別於：(一)93年10月23日持搜索票至
    其位於高雄縣彌陀鄉○○路52號住處；(二)93年11月22日下午
    3 時30分許，在高雄縣彌陀鄉○○路10號前查獲，並扣得海
    洛因 1包（含包裝袋，驗後淨重0.07公克、空包裝重0.19公
    克），並採集其尿液送驗結果，均呈嗎啡陽性反應，始查悉
    上情。
三、案經高雄市政府警察局岡山分局報請臺灣高雄地方法院檢察
    署檢察官偵查起訴，嗣本院訊問被告後，因被告自白犯罪，
    經詢問公訴人及被告意見後，乃經合議庭裁定改由受命法官
    獨任進行簡式審判程序。
    理  由
一、本件被告甲○○所犯係法定刑為死刑、無期徒刑、最輕本刑
    為 3年以上有期徒刑以外之罪，於準備程序進行中，被告就
    被訴事實為有罪之陳述，由受命法官告知簡式審判程序之要
    旨，並聽被告與公訴人之意見，經被告同意適用簡式審判程
    序後，本院合議庭裁定本件由受命法官獨任進行簡式審判程
    序，合先敘明。
二、右揭犯罪事實，業據被告坦承不諱，且被告於前述時、地為
    警查獲後，經警採集其尿液送往高雄縣政府衛生局、高雄醫
    學大學附設中和紀念醫院檢驗結果，均確呈嗎啡陽性反應，
    此有高雄縣政府衛生局煙毒尿液檢驗成績書、高雄醫學大學
    設中和紀念醫院濫用藥物尿液檢驗報告、高雄縣政府警察局
    岡山分局彌陀派出所偵辦毒品案件嫌犯尿液採證檢驗對照表
    各2份在卷可稽。且扣案之白色粉末1包，經送驗結果，確為
    第一級毒品海洛因（含包裝袋，驗後淨重0.07公克、空包裝
    重0.19公克），此有法務部調查局93年12月28日鑑定通知書
    一份在卷可參，足徵被告之自白與事實相符，應堪採信。另
    被告前因施用毒品案件，經本院以89年度毒聲字第5360號裁
    定送觀察、勒戒後，認無繼續施用毒品之傾向，於89年9月1
    日執行完畢釋放，由臺灣高雄地方法院檢察署檢察官於89年
    8月28日，以89年毒偵緝字第398號為不起訴處分確定，又再
    因施用毒品案件，經本院以90年度毒聲字第5054號裁定送觀
    察、勒戒後，認無繼續施用毒品之傾向，於90年10月16日執
    行完畢釋放，並由臺灣高雄地方法院檢察署檢察官於90年10
    月15日，以90年度毒偵字第3322號為不起訴處分確定，有臺
    灣高等法院被告全國前案紀錄表、臺灣高雄地方法院檢察署
    刑案資料查註紀錄表各 1份在卷可稽，足認被告確於前開強
    制觀察、勒戒執行完畢釋放後，5年內再犯本條例第10條第1
    項施用第一級毒品海洛因罪，本案事證明確，被告犯行洵堪
    認定，自應依法論科。
三、按海洛因屬毒品危害防制條例第2條第2項第 1款所規定之第
    一級毒品。核被告所為，係犯毒品危害防制條例第10條第1
    項施用第一級毒品罪。被告持有第一級毒品，復進而施用，
    其持有毒品之低度行為，為施用第一級毒品之高度行為所吸
    收，不另論罪。被告多次犯行，時間緊接，方法相同，所犯
    為構成要件相同罪名之罪，顯係基於概括犯意而為之，應論
    以連續犯。爰審酌被告施用毒品，足以戕害其身心，滋生其
    他犯罪，惡化治安，嚴重損及公益，且曾經 2次觀察、勒戒
    執行期滿，仍末能戒絕毒品，於假釋付保護管束期間，竟再
    為本件施用毒品犯行，顯見其不思悔改，自制力亦顯不佳；
    惟施用毒品行為於本質上係屬自我戕害行為，反社會性之程
    度應屬較低，且犯罪後坦承犯行、態度良好等一切情狀，酌
    情量處如主文所示之刑，並諭知易科罰金之折算標準。扣案
    之白色粉末 1包（含包裝袋，淨重0.07公克、空包裝重0.19
    公克）經送驗結果為第一級毒品海洛因，已如前述，為違禁
    物，不論何人所有，應依毒品危害防制條例第18條第 1項前
    段規定，沒收銷燬之（包裝袋部分，因與毒品難以析難，應
    一體視同毒品，並沒收銷燬之；另送驗如有耗損，因已滅失
    ，爰不沒收銷燬之）。又公訴意旨認本案尚扣得摻有海洛因
    及安非他命香煙一支云云，惟查，本案並未查扣該物，此有
    扣押物品目錄在卷可稽，亦無該物存在，公訴人顯有誤會，
    爰不併予宣告沒收銷燬之。
據上論斷，應依刑事訴訟法第273條之1第1項、第299條第 1項前
段，毒品危害防制條例第10條第1項、第18條第1項前段，刑法第
11條、第56條、第41條第1項前段，罰金罰鍰提高標準條例第1條
前段、第2條，判決如主文。
本案經檢察官乙○○到庭執行職務。
中　　華　　民　　國　　94　　年　　3 　　月　　22　　日
                  刑事第十三庭  法　官  陳月雯
右正本證明與原本無異。
如不服本判決，應於判決送達後10日內，向本院提出上訴狀。
中　　華　　民　　國　　94　　年　　3 　　月　　22　　日
                                書記官  林佳蓉
附錄本案論罪科刑法條全文：
毒品危害防制條例第十條第一項
施用第一級毒品者，處六月以上五年以下有期徒刑。
施用第二級毒品者，處三年以下有期徒刑。
